臺灣臺南地方法院刑事判決　　　　　　　94年度簡上字第72號
上　訴　人
即　被　告　丙○○
上列被告因竊盜等案件，不服本院臺南簡易庭中華民國94年1月
18 日第一審判決（94年度簡字第18號，原聲請案號：臺灣臺南
地方法院檢察署93年度偵字第10697號），提起上訴，並就犯罪
事實為有罪之陳述，本院管轄之第二審合議庭，判決如下：
    主  文
上訴駁回。
丙○○緩刑貳年。
    事  實
一、丙○○意圖為自己不法之所有，於民國93年10月12日下午3
    時許，在臺南市○○路229號「寶雅國際股份有限公司」內
    （下稱寶雅公司），趁無人注意之際，竊取該公司所有如附
    表所示之物，得手後藏置於其所攜帶之購物袋內，於離去該
    店之時，因門口警報器響起，店員黃沛禎上前檢查丙○○購
    物袋內之物品，始查悉上情。
二、案經臺南市警察局第一分局報請臺灣臺南地方法院檢察署檢
    察官偵查後聲請簡易判決處刑。
    理  由
一、訊據被告即上訴人（下稱被告）於本院審理時坦承犯行，核
    與告訴代理人乙○○、證人（即當時為被告結帳之店員）黃
    沛禎到庭證述之情節相符，且有臺灣臺南地方法院檢察署檢
    察官勘驗寶雅公司案發當時現場拍攝之錄影帶筆錄及贓物認
    領保管單在卷可資佐證，足認被告等之自白與事實相符。本
    案事證明確，被告犯行應堪認定。
二、核被告所為，係犯刑法第320條第1項之普通竊盜罪。原審以
    被告罪證明確，依刑事訴訟法第449條第1項前段、第454條
    第2項，刑法第320條第1項、第41條第1項前段，罰金罰鍰提
    高標準條例第1條前段、第2條之規定，逕以簡易判決量處被
    告拘役30日，併諭知易科罰金之標準。本院經核其認事用法
    ，均無不當，量刑亦稱妥適。被告上訴意旨，指摘量刑不當
    ，為無理由。
三、本件被告未曾受有期徒刑以上刑之宣告，有臺灣高等法院被
    告全國前案紀錄表在卷可憑。且被告為肢體殘障人士，經濟
    狀況不佳，係低收入戶，為單親媽媽，尚有老母及2名小孩
    待養，有中華民國殘障手冊、高雄縣茄萣鄉公所低收入戶證
    明書、財政部台灣省南區國稅局92年度綜合所得稅各類所得
    資料清單及法務部戶役政連線作業系統全戶戶籍資料各一份
    在卷可考。本院斟酌被告生計及其犯後深表悔悟，與被害人
    和解，被害人表明不予追究等情（有和解書一紙附卷足參）
    ，認為被告經此教訓後，應知所警惕，信無再犯之虞，本院
    因認所宣告之刑以暫不執行為適當，均併諭知緩刑2年，以
    啟自新。
據上論斷，應依刑事訴訟法第455條之1第1項、第3項、第368 條
，刑法第74條第1款，判決如主文。
本案經檢察官甲○○到庭執行職務。
中　　華　　民　　國　　94　　年　　6 　　月　　2 　　日
　　　　　　　　　刑事第十庭
                        審判長法  官  鄭文祺
                              法  官  林中如
                              法  官  蔡奇秀
以上正本證明與原本無異。
不得上訴。
　　　　　　　　　　　　　　　書記官  韓雪青
中　　華　　民　　國　　94　　年　　6 　　月　　6 　　日
附表：零錢包、女性內褲、絲質蕾絲三角褲、蕾絲刺繡平口褲、
      布蘭卡測孕試紙、布蘭卡排卵測盤、企鵝造型童襪、手機
      吊飾、髮帶、頭束、耳環、項鍊等各一件，綜合綁帶女內
      褲、杜蕾絲保險套、淘氣小兄妹半統止滑襪、髮束等各二
      件。
附錄法條：
中華民國刑法第320條第1項
 (普通竊盜罪、竊佔罪)
意圖為自己或第 3 人不法之所有，而竊取他人之動產者，為竊盜
罪，處五年以下有期徒刑、拘役或五百元以下罰金。
